臺灣高等法院高雄分院刑事判決　　　 100年度上訴字第1321號
上　訴　人
即　被　告　黃樹德
選任辯護人　邱揚勝律師
上列上訴人因違反毒品危害防制條例案件，不服臺灣屏東地方法
院100 年度訴字第77號中華民國100 年6 月21日第一審判決（起
訴案號：臺灣屏東地方法院檢察署99年度偵字第10470 號、99年
度毒偵字第2950號），提起上訴，本院判決如下：
    主  文
上訴駁回。
    事  實
一、黃樹德前因幫助施用毒品案件，經臺灣屏東地方法院判處有
    期徒刑4 月確定，甫於民國（下同）99年2 月4 日易科罰金
    執行完畢。又因施用毒品案件，經同院裁定送觀察勒戒，因
    認有繼續施用毒品之傾向，經裁定令入戒治處所施以強制戒
    治，嗣因強制戒治已滿6 月後，經評定戒治處遇成效合格，
    無繼續強制戒治之必要，而於99年3 月5 日停止戒治執行完
    畢釋放。詎仍不知悔改，（一）於前開強制戒治執行完畢釋
    放後5 年內，明知海洛因、甲基安非他命分屬毒品危害防制
    條例第2 條第1 項第1 款、第2 款所稱之第一、二級毒品，
    不得持有及施用，仍分別基於施用第一、二級毒品之犯意，
    於99年11月21日上午10時許，在屏東縣車城鄉○○路2 之30
    號車城鄉衛生所附近之自小客車內，先以針筒注射方式，施
    用第一級毒品海洛因1 次，其後另以將甲基安非他命置於玻
    璃球內以火燒烤後，吸食所產生煙霧之方式，施用第二級毒
    品甲基安非他命1 次。（二）意圖營利，在車城、恆春地區
    ，分別基於販賣第一級毒品海洛因、第二級毒品甲基安非他
    命之犯意，為下列販賣毒品之犯行：1.於99年11月20日19時
    30分許時多，在恆春鎮○○路（起訴書及原審判決載為「北
    路」，應予補正）121 巷8 號黃珠玉住處，適黃珠玉邀同看
    樹之際，以新臺幣（下同）500 元之代價售予黃珠玉第一級
    毒品海洛因若干份量而得利。2.於99年11月8 日21時、11月
    9 日7 時多、11月11日12時多，在車城鄉衛生所外分別以10
    00、1000、900 元之代價售予林卓君第一級毒品海洛因若干
    份量而得利。3.於99年10月22日下午，在車城鄉衛生所外以
    3500元之代價售予董貴晃第二級毒品甲基安非他命半錢而得
    利。惟董貴晃當日隨之轉售予潘永春、陳乙鳴等，嗣潘永春
    認品質不佳、重量不足而退貨，黃樹德即將3500元款項退予
    董貴晃。4.於99年11月9 日22時多，在車城鄉衛生所外以15
    00元之代價售予魏德林第二級毒品甲基安非他命相當數量而
    得利。嗣於99年11月21日12時50分許，在車城鄉○○路3 之
    21號住處為警持臺灣屏東地方法院檢察署檢察官核發之拘票
    查獲，扣得供施用過第一級毒品海洛因且殘留海洛因粉末無
    法完全析離之注射針筒1 支、黃樹德所有現金60300 元（其
    中4900元係販毒所得，詳後述理由）、供前開販賣毒品使用
    如附表一所示之物，並經警採尿送驗，結果呈海洛因代謝後
    之嗎啡陽性及甲基安非他命陽性反應，始查悉上情。
二、案經屏東縣政府警察局恆春分局報告臺灣屏東地方法院檢察
    署檢察官偵查起訴。
    理  由
一、證據能力部分
    按被告以外之人（包括證人、鑑定人、告訴人、被害人及共
    同被告等）於審判外之陳述雖不符刑事訴訟法第159 條之1
    至之4 等四條之規定，而經當事人於審判程序同意作為證據
    ，法院審酌該言詞陳述或書面陳述作成時之情況，認為適當
    者，亦得為證據；當事人、代理人或辯護人於法院調查證據
    時，知有刑事訴訟法第159 條第1 項不得為證據之情形，而
    未於言詞辯論終結前聲明異議者，視為有前項之同意，同法
    第159 條之5 定有明文。本判決所引用之證據，其原屬於傳
    聞證據部分，檢察官及辯護人均同意作為證據（見本院卷第
    36頁），被告亦未到庭爭執其證據能力（但被告於上訴狀爭
    執其證據證明力），本院審酌該等證據作成時之情況，認為
    並無不法或不當之情形，依上開說明，均認應有證據能力。
二、上訴人即被告黃樹德經合法傳喚，無正當之理由不到庭；惟
    據其上訴狀否認有販賣第一級毒品海洛因予黃珠玉，亦未販
    賣第二級毒品甲基安非他命予魏德林、董貴晃；辯稱：99年
    11月20日被告至黃珠玉之住處，是去看樹，並非去賣毒品，
    證人黃珠玉之證詞不實在，其可能欲依毒品危害防制條例第
    17條第1 項之規定減刑，所以才證稱是被告販毒給她；又而
    被告係與魏德林、董貴晃合資購買甲基安非他命；而被告販
    售海洛因予林卓君之時間、地點均相同，是基於一個販售第
    一級毒品之犯意，並非三個販售行為，應僅成立一罪云云。
    經查，被告就有上述事實欄所載施用第一級毒品海洛因、第
    二級毒品甲基安非他命及有販賣第一級毒品海洛因、第二級
    毒品甲基安非他命之事實，業據其於原審準備程序及審理時
    坦承不諱（見原審卷第28頁背面、第56頁背面）；此外，就
    施用毒品部分，並有屏東縣政府警察局恆春分局辦理毒品危
    害防制條例案尿液受檢人真實姓名對照表、臺灣檢驗科技股
    份有限公司濫用藥物尿液檢驗報告等；就販賣毒品部分並經
    證人林卓君於檢察官偵查中具結證述（見10470 號偵卷第18
    9 頁至第190 頁）、黃珠玉於警詢（見10470 號偵卷第11 2
    頁至第117 頁）、魏德林於警詢及檢察官偵查中具結（見10
    470 號偵卷第141 頁至第151 頁、第198 頁至第199 頁）、
    董貴晃於警詢及檢察官偵查中具結、原審審理時具結證述（
    見10475 號偵卷第9 至27頁、10470 號偵卷第230 頁、原審
    卷第57頁）、證人潘永春於檢察官偵查中具結證述（見1047
    0 號偵卷第230 頁）各在卷、指認犯罪嫌疑人紀錄表、通聯
    監聽譯文表、毒品案件初步檢驗報告單（含檢驗照片）、偵
    查報告、搜索扣押筆錄、扣押物品目錄表、扣押物品清單、
    本案相關照片等，足認被告於原審前揭自白與事實相符。又
    販賣毒品係政府嚴予查緝之違法行為，且第一級毒品海洛因
    及第二級毒品甲基安非他命可任意分裝或增減其份量，而每
    次買賣之價量，亦隨時依雙方關係之深淺、當時之資力、需
    求程度及對行情之認知等因素，機動調整，因之販賣之利得
    ，除經被告坦承有牟利，或帳冊價量均記載明確外，委難查
    得實情，是縱未確切查得販賣賺取之實際差價，但除別有事
    證，足認係按同一價格轉讓，確未牟利之情形外，尚難執此
    認非法販賣之事證有所不足；且毒品海洛因及甲基安非他命
    價格甚高，取得不易，凡為販賣之不法行為者，苟無利可圖
    ，應無甘冒持有毒品遭查獲之極大風險，從事此買賣工作，
    是其販入之價格必較售出之價格低廉，而有從中賺取買賣差
    價牟利之意圖及事實，應屬符合論理法則而不違背社會通常
    經驗之合理判斷。從而被告上開出售第一級毒品海洛因於黃
    珠玉、林卓君、販賣第二級毒品予董貴晃、魏德林之交易，
    具有營利之意圖，亦堪認定。嗣被告上訴意旨雖以前詞置辯
    ；惟查：1.被告上開販賣第一級海洛因予黃珠玉之事實，有
    如上述，已據證人黃珠玉於警詢指證明確，並經被告於原審
    供承在卷，而證人黃珠玉於警詢已指證：上開向被告購買第
    一級毒品海洛因之時間、地點為99年11月20日晚上19時30分
    ，在我住家前面向黃樹德購買毒品海洛因1 小包；所說的住
    家是在屏東縣恆春鎮○○里○○路121 巷8 號家前，其與黃
    樹德認識，係朋友關係，無財務糾紛及仇恨等語（見偵卷第
    115 頁、第116 頁、第118 頁），足見證人黃珠玉不致誤指
    被告，亦不致誣陷被告。被告認黃珠玉係為本身施用毒品犯
    行適用毒品危害防制條例第17條第1 項規定減刑，始指證被
    告上開販賣毒品之行為，自不足採。又雖證人黃珠玉於警詢
    另陳稱：向黃樹德購買海洛因及甲基安非他命，黃樹德皆約
    在恆春地區，沒有固定地點云云（見同上卷第114 頁第115
    頁）。按黃珠玉係陳稱向被告購買海洛因、甲基安非他命共
    3 次，前2 次時間忘記等語。該2 次未經檢察官起訴），惟
    此或因黃珠玉陳述不夠詳明、或因其認為相鄰之車城亦可稱
    為恆春地區，況其亦陳稱沒有固定地點，是不能執此而謂黃
    珠玉之證述有何矛盾、不實。2.被告又以其係與魏德林、董
    貴晃合資購買甲基安非他命云云，惟證人魏德林、董貴晃均
    直指係向被告購買甲基安非他命，並未片語隻字提及有與被
    告合資購買；且有如上述，被告於原審亦已承認販賣甲基安
    非他命予魏德林、董貴晃在卷。3.證人林卓君於本院審理時
    證稱：因時間那麼久了，已經忘記向被告買幾次了，但我1
    千元給被告，他就拿那些毒品給我，我是沒有一次買，分多
    次交付的意思等語（見本院卷第64頁），是被告販賣海洛因
    予林卓君之次數，應以其於偵查中記憶清楚所稱3 次，均在
    車城鄉衛生所外交易，其第3 次雖欲買1 千元，但錢不夠，
    僅交給被告900 元之證述為可採，且依林卓君於本院審理時
    之上開證述，並無一次買賣而分次交貨之情形，由此足證被
    告3 次販賣海洛因予林卓君，係各別起意，分次買賣，而非
    基於一個販售之犯意分3 次交貨，是應成立3 次販賣第一級
    毒品海洛因之行為。綜上，被告事後所辯均不足採信，其有
    上開施用第一級毒品海洛因、第二級毒品甲基安非他命、販
    賣第一級毒品海洛因、第二級毒品甲基安非他命之犯行，均
    堪以認定。
三、按「犯第4 條至第8 條之罪於偵查及審判中均自白者，減輕
    其刑。」毒品危害防制條例第17條第2 項定有明文。查就被
    告上開販賣甲基安非他命予魏德林、董貴晃部分，業經被告
    分別於99年11月22日、99年12月14日偵查中自白；就被告販
    賣3 次海洛因予林卓君部分，被告亦曾於99年11月22日偵查
    時自白有賣林卓君2 次（時間為99年11月8 日、99年11月11
    日，即監聽譯文編號17、235 者，參99年度偵字第10470 號
    卷第195 、197 、196 頁，其中197 及196 頁裝訂時順序有
    誤），而就99年11月9 日被告是否有賣海洛因予林卓君（監
    聽譯文編號43，參99年度偵字第10470 號卷第195 、197 頁
    部分），被告雖未於該次偵查期日坦承，但依偵查筆錄之記
    載綜合判斷可知，該次筆錄中雖記載有「（提示林卓君通訊
    監察譯文、偵訊筆錄並告以要旨）」等，但實際上應係檢察
    官以譯文1 件1 件詢問被告，被告1 件1 件回答，因檢察官
    未就監聽譯文編號43部分詢問被告，致被告未就該部分加以
    回答，但若檢察官真有詢問被告是否有為監聽譯文編號43所
    載販賣海洛因予林卓君時，參酌被告於該次偵查期日既已先
    後承認有賣甲基安非他命予魏德林與販賣2 次海洛因予林卓
    君，及自本案移審原審法院被告均係坦承犯罪，衡情被告於
    該次偵查期日就此應也會坦承，故本院認此檢察官未就此部
    分訊問之不利益不應由被告承擔，而應為有利被告之認定，
    認被告就99年11月9 日販賣海洛因予林卓君部分，亦應有上
    開毒品危害防制條例第17條第2 項之適用（參考最高法院10
    0 年度台上字第654 號判決意旨），故被告就事實欄一（二
    ）2.、3.、4.販賣毒品海洛因及甲基安非他命部分，均有毒
    品危害防制條例第17條第2 項適用之情。至於被告上訴後否
    認有販賣第一級毒品海洛因予黃珠玉，亦否認販賣第二級毒
    品甲基安非他命予魏德林、董貴晃云云，惟被告既已於偵查
    中及原審自白，此不影響被告已於偵查及審判中（原審）均
    自白而適用上開法條減刑之規定。
四、次按海洛因、甲基安非他命分屬毒品危害防制條例第2 條第
    2 項第1 、2 款所規定之第一、二級毒品，不得持有及施用
    ，而被告前因施用毒品案件，經法院裁定送觀察勒戒，因認
    有繼續施用毒品之傾向，經裁定令入戒治處所施以強制戒治
    ，嗣因強制戒治已滿6 月，經評定戒治處遇成效合格，無繼
    續強制戒治之必要，而於99年3 月5 日停止戒治執行完畢釋
    放，有臺灣高等法院被告前案紀錄表在卷可稽，被告於上開
    強制戒治執行完畢後，5 年內再為本案施用第一、二級毒品
    犯行，自均應依法論罪科刑，核被告就事實欄一之（一）所
    為所為，其施用海洛因之行為，係犯毒品危害防制條例第10
    條第1 項之施用第一級毒品罪；其施用甲基安非他命之行為
    ，係犯同條第2 項之施用第二級毒品罪，被告持有毒品，復
    進而施用，其持有毒品之低度行為，為施用毒品之高度行為
    所吸收，均不另論罪。另被告就事實欄一之（二）所為，其
    販賣海洛因予黃珠玉、林卓君之行為，均係犯毒品危害防制
    條例第4 條第1 項之販賣第一級毒品罪；其販賣甲基安非他
    命予董貴晃、魏德林之行為，均係同條第2 項之販賣第二級
    毒品罪（被告販賣予董貴晃3500元部分，依證人董貴晃及潘
    永春之證詞，雖均可證明被告事後已將販毒所得3500元歸還
    ，但並不影響被告於交付甲基安非他命予董貴晃及向之收取
    3500元時販賣第二級毒品犯行已經既遂之認定）；被告持有
    第一、二級毒品海洛因、甲基安非他命進而販賣，持有之低
    度行為均為販賣之高度行為所吸收，不另論罪。又刑法於94
    年2 月2 日修正公布，刪除第56條所定連續犯之規定，自95
    年7 月1 日施行，修正理由之說明謂：「對繼續犯同一罪名
    之罪者，均適用連續犯之規定論處，不無鼓勵犯罪之嫌，亦
    使國家刑罰權之行使發生不合理之現象。」「基於連續犯原
    為數罪之本質及刑罰公平原則之考量，爰刪除有關連續犯之
    規定」等語，即係將本應各自獨立評價之數罪，回歸本來就
    應賦予複數法律效果之原貌。而所謂集合犯是指立法者所制
    定之犯罪構成要件中，本就預定有數個同種類之行為將反覆
    實行之犯罪而言，將各自實現犯罪構成要件之多數行為，解
    釋為集合犯，而論以一罪。是以對於集合犯，必須從嚴解釋
    ，以符合立法者之意向。觀諸毒品危害防制條例所定之販賣
    毒品罪之構成要件文義，實無從認定立法者本即預定該犯罪
    之本質，必有數個同種類行為而反覆實行之集合犯行，故販
    賣毒品罪，難認係集合犯。因此，就刑法修正施行後多次販
    賣毒品之犯行，採一罪一罰，始符合立法本旨（最高法院97
    年度台上字第465 號判決意旨參考）。準此，起訴意旨認被
    告上開販賣予同一人之犯行縱有多數亦為集合犯云云，尚有
    誤會，被告所犯上開施用第一級毒品1 次、施用第二級毒品
    1 次、販賣第一級毒品4 次，販賣第二級毒品2 次，均屬犯
    意各別，行為不同，應予分論併罰。又被告有事實欄所列前
    揭犯罪前科紀錄，有臺灣高等法院被告前案紀錄表可稽，被
    告受有期徒刑之執行完畢，五年以內故意再犯本件有期徒刑
    以上之8 罪，均構成累犯，均應依刑法第47條第1 項規定加
    重其刑，惟就被告所犯毒品危害防制條例4 條第1 項法定刑
    中死刑及無期徒刑部分，及所犯同條例第4 條第2 項法定刑
    中無期徒刑部分，均不得加重，僅得就有期徒刑及罰金部分
    加重其刑。又被告雖有如事實欄一（二）先後4 次販賣第一
    級毒品海洛因之行為，但其每次販賣第一級毒品之量約僅價
    值500 元、1000或900 元不等，各次如科予被告販賣第一級
    毒品罪之法定最低度刑即無期徒刑，將與其所犯情節相互權
    衡之下，恐有刑罰過苛之虞，而非全無可值同情憫恕之處，
    本院審酌上情，就被告所犯上開販賣第一級毒品之4 罪，均
    認應適用刑法第59條酌減其刑。另就被告事實欄一（二）2.
    、3.、4.販賣海洛因3 次及販賣甲基安非他命2 次部分，均
    有毒品危害防制條例第17條第2 項適用之情，業如上述，本
    院依法亦予減輕。就被告所犯販賣第一級毒品、販賣第二級
    毒品法定刑中屬於有期徒刑及罰金部分，同時有加重及減輕
    事由，依刑法第71條第1 項規定應先加後減（販賣第一級毒
    品、第二級毒品部分），若同時有2 種減輕事由者（販賣第
    一級毒品予林卓君部分），依刑法第70條規定遞減之。
五、原審以被告上開施用第一級毒品海洛因1 次、施用第二級毒
    品甲基安非他命1 次、販賣第一級毒品海洛因4 次、販賣第
    二級毒品甲基安非他命2 次等犯行，事證明確，適用毒品危
    害防制條例第4 條第1 項、第2 項、第10條第1 項、第2 項
    、第17條第2 項、第18條第1 項前段、第19條第1 項，刑法
    第11條、第47條第1 項、第59條、第51條第5 款、第9 款之
    規定，就施用毒品部分，審酌被告施用毒品行為於本質上係
    屬自我戕害行為，反社會性之程度應屬較低；惟施用毒品，
    不僅足以戕害其個人身心，且極易滋生其他犯罪，惡化治安
    甚重，嚴重損及公益，且被告前經觀察勒戒、強制戒治之執
    行助其戒除毒品，仍再為本案施用第一、二級毒品犯行，顯
    見其不思悔改，自制力亦顯不佳，就販賣毒品部分，則審酌
    被告自己亦有施用毒品，明知施用毒品者容易上癮而戒除不
    易，毒品除嚴重傷害個人身心外，亦足以腐蝕民心國基，僅
    為一己私利而販售具成癮性、濫用性、侵害性之海洛因、甲
    基安非他命以營利，本不宜輕縱，惟念其係少量小額販賣，
    各次所得金額不高，販賣所得合計僅4900元（販賣予董貴晃
    3500元部分業已退回予董貴晃而無所得），並均審酌被告犯
    後已坦承犯行、素行、犯罪之目的、動機、手段、造成之危
    害等一切情狀，就施用第一級毒品部分，量處有期徒刑7 月
    ；就施用第二級毒品部分，量處有期徒刑3 月；就販賣第一
    級毒品部分，分別量處有期徒刑15年3 月、7 年8 月、7 年
    8 月、7 年8 月；就販賣第二級毒品部分，分別量處有期徒
    刑3 年8 月、3 年8 月；並定其應執行刑有期徒刑18年。另
    以：按「查獲之第一、二級毒品及專供製造或施用第一、二
    級毒品之器具，不問屬於犯人與否，均沒收銷燬之」、「犯
    第4 條至第9 條、第12條、第13條或第14條第1 項、第2 項
    之罪者，其供犯罪所用或因犯罪所得之財物，均沒收之，如
    全部或一部不能沒收時，追徵其價額或以其財產抵償之。」
    ，毒品危害防制條例第18條第1 項前段、第19條第1 項定有
    明文，又「一般鑑定裝袋內毒品之程式，均係以傾倒方式，
    將包裝袋內之毒品倒出、稱重、以儀器檢驗部分等，倒出時
    若認必要，則輔以刮杓刮取袋內粉末，然無論依何種方式分
    離，包裝袋內均有極微量之第一級毒品海洛因殘留」，業經
    法務部調查局93年3 月19日調科壹字第09300113060 號函釋
    在案，此為法院職務上已知之事實。本案查獲被告時扣得之
    注射針筒1 支，被告既自承曾裝入毒品海洛因供注射使用，
    該注射針筒應與包裝袋內裝入海洛因情形類似，亦即縱使針
    筒內之大多數毒品海洛因已注射進入人體，但針筒內應仍會
    有極微量海洛因殘留於針筒之管壁內而無法析離，此並有警
    卷內所附查獲毒品危害防制條例案件初步檢驗報告單（注射
    針筒部分）」可資佐證，故該扣案被告所有之注射針筒1 支
    ，應整體視為查獲之第一級毒品海洛因，依法自應於被告施
    用第一級毒品罪刑項下及應執行刑項下宣告沒收銷燬。又按
    刑法沒收之物，雖指原物，但金錢為代替物，重在兌換價值
    ，而不在原物，自難拘泥於沒收原物之理論，認沒收販賣毒
    品所得之金錢，以當場查獲扣押者為限，且毒品危害防制條
    例第19條第1 項係刑法第38條第1 項第3 款、第3 項但書之
    特別規定，政府為肅清毒品，貫徹禁政，既設專條，採義務
    沒收主義，揆諸立法意旨，當不致有此限制，故販賣毒品所
    得之金錢，苟能認定其係販賣毒品所得之款（例如販毒所得
    之款，業經消費寄託或消費借貸與他人，則應認該販毒所得
    之款仍屬存在），不以當場查獲扣押者為限，有最高法院66
    年度第8 次刑事庭會議決議可資參照，依此，販賣毒品所得
    之金錢，無論已否扣案，如仍屬存在，即應依法沒收。本案
    查獲被告時扣得之現金60300 元，被告雖稱錢是伊母親的，
    是伊父親死時留下來的云云，惟若該筆錢真係被告母親所有
    ，被告豈可能會隨身攜帶6 萬元多元現金到處活動而不歸還
    其母親，且依本案查獲被告之情況及地點可知，被告係警方
    持拘票於屏東縣恆春鎮○○路903 號（墾丁休息站）處查獲
    ，該等現金應係被告隨身攜帶作為可能逃亡之用，故該6030
    0 元顯係被告所有；而被告上開販毒所得共4900元，縱無證
    據證明仍存在於該60300 元現金中，但仍應依據前開規定及
    說明，就被告各次販毒所得即500 元（黃珠玉部分）或1000
    元、900 元（林卓君部分）或1500元（魏德林部分），分別
    於各犯行罪刑項下及應執行刑項下宣告沒收（販賣予董貴晃
    3500元部分業已退回予董貴晃而無所得），且因可就扣案被
    告所有現金之一部分中加以全額執行，自不需再諭知如全部
    或一部不能沒收時，以其財產抵償之意旨。另如附表一所示
    之物，係被告所有供犯販毒使用之物，業據被告於原審審理
    中加以承認，亦均應依毒品危害防制條例第19條第1 項規定
    ，於被告各次販賣毒品罪刑項下及應執行刑項下宣告沒收。
    至於扣案筆記本1 本，並無證據可認與被告本案施用毒品或
    販賣毒品有關，本院自無從加以宣告沒收。原審認事用法，
    核無違誤，量刑亦稱允當，被告上訴意旨徒以前詞及認原審
    量刑過重，而指摘原判決不當，均無理由，應予駁回。
六、被告經合法傳喚，無正當之理由不到庭，爰不待其陳述，逕
    行判決。
據上論斷，應依刑事訴訟法第368 條、第371 條，判決如主文。
本案經檢察官王登榮到庭執行職務。
中    華    民    國  100     年    10    月    20    日
                  刑事第十庭    審判長法  官  陳中和
                                      法  官  蔡國卿
                                      法  官  邱永貴
以上正本證明與原本無異。
販賣第一、二級毒品、施用第一級毒品部分如不服本判決應於收
受本判決後10日內向本院提出上訴書狀，其未敘述上訴理由者，
並得於提起上訴後10日內向本院補提理由書狀（均須按他造當事
人之人數附繕本）「切勿逕送上級法院」。
施用第二級毒品部分，不得上訴。
中    華    民    國  100     年    10    月    20    日
                                      書記官  盧雅婷
附錄本判決論罪科刑法條：
毒品危害防制條例第4條
製造、運輸、販賣第一級毒品者，處死刑或無期徒刑；處無期徒
刑者，得併科新臺幣 2 千萬元以下罰金。
製造、運輸、販賣第二級毒品者，處無期徒刑或 7 年以上有期
徒刑，得併科新臺幣 1 千萬元以下罰金。
製造、運輸、販賣第三級毒品者，處 5 年以上有期徒刑，得併
科新臺幣 7 百萬元以下罰金。
製造、運輸、販賣第四級毒品者，處 3 年以上 10 年以下有期
徒刑，得併科新臺幣 3 百萬元以下罰金。
製造、運輸、販賣專供製造或施用毒品之器具者，處 1 年以上
7 年以下有期徒刑，得併科新臺幣 1 百萬元以下罰金。
前五項之未遂犯罰之。
毒品危害防制條例第10條
施用第一級毒品者，處 6 月以上 5 年以下有期徒刑。
施用第二級毒品者，處 3 年以下有期徒刑。
附表一：
 ┌──┬───────────────────────┐
 │編號│           扣押物品名稱                       │
 ├──┼───────────────────────┤
 │ 1  │行動電話1支（序號000000000000000）            │
 ├──┼───────────────────────┤
 │ 2  │行動電話1支（序號000000000000000）            │
 ├──┼───────────────────────┤
 │ 3  │行動電話1支（序號000000000000000）            │
 ├──┼───────────────────────┤
 │ 4  │SIM卡1張（門號：0000000000）                  │
 ├──┼───────────────────────┤
 │ 5  │SIM卡1張（門號：0000000000）                  │
 └──┴───────────────────────┘